---
title: "GIS_ShpToGeoJSON"
---

**Autor:** Katharina Kaelin 

**Stand:** 19.05.2020

**Beschreibung:** 

**Auswertungshinweis:**

**Metadatenhinweis:**

# R setup

```{r setup}

# clear R memory
# rm(list = ls())

# db_connect.r
source("P:/db_connect.r")

# import libraries
library(sf)
library(dplyr)
library(readr)
library(lwgeom)
library(rmapshaper)

options(scipen = 1000000)
options(digits = 6)

```

# import dat

```{r}


plz_sf <- sf::st_read("L:/STAT/08_DS/03_GIS/Geodaten/2020/Postleitzahlenperimeter_F_CH_2020.shp", stringsAsFactors = FALSE, crs=2056) %>% select(PLZ)

cant_sf <- sf::st_read("L:/STAT/08_DS/03_GIS/Geodaten/2020/KantonOhneGrosseSee_F_KTZH_2020.shp", stringsAsFactors = FALSE, crs=2056)

plznamename_df <- readr::read_delim("L:/STAT/08_DS/03_GIS/Admin/Datenlieferungen/2020/Postleitzahl_Cadastre_20200710/PLZO_CSV_LV95/PLZO_CSV_LV95/PLZO_CSV_LV95.csv", col_names=TRUE, delim=";", locale = locale(encoding = "UTF-8"))

```
# ortsname with same plz to one coma separated attribute

```{r}

plz_list <- sort(unique(plznamename_df$PLZ))

PLZ <- c(plz_list)
Ortschaftsname <- NA

plznamename_df_corr <- data.frame(PLZ, Ortschaftsname)

for(i in 1:length(plz_list)){

plz_sel <- plz_list[i]
  
ortsname_sel <- plznamename_df$Ortschaftsname[which(plznamename_df$PLZ == plz_sel)]

plznamename_df_corr$PLZ[i] <- plz_list[i]
plznamename_df_corr$Ortschaftsname[i] <- paste(as.character(ortsname_sel), collapse=", ")
    
} 

# check
nrow(plznamename_df_corr) == length(plz_list) # should be TRUE

#View(plznamename_df[which(plznamename_df$PLZ == 8489),])
#View(plznamename_df_corr[which(plznamename_df_corr$PLZ == 8489),])
#table(plz_list == 8484)
#table(plznamename_df_corr$PLZ == 8484)

```


# select only plz in Kt. ZH

Für PLZ die nur teilweise im Kt.ZH liegen wird nur derjenige PLZ-Teil ausgewiesen, der im Kt. ZH liegt (Der PLZ-Teil, der nicht im Kanton Zürich liegt, wird abgeschnitten) 

Für PLZ die aus mehreren Polygonen bestehen wird ein Polygon kreiert (Eine PLZ kann aus mehreren Zusatzziffern bestehen, was in mehreren Polygonen mit gleicher PLZ resultiert)

PLZ die kleine Flächen haben (area_m2 > 90000) habe ich entfernt (ausser Kloster Fehr, diese PLZ ist trotz kleiner Fläche noch enthalten)
=> Dies sind Slivers, die durch den Verschnitt mit der Kantonsgrenze resultieren. 

Dieselbe PLZ kann mehrere Ortsnamen haben, diese ist im Attribut  Ortschaftsname als kommaseparierte Liste enthalten

```{r, collapse=TRUE, warning=FALSE,  message=FALSE}

plz_sel1_sf <- plz_sf %>%
  sf::st_intersection(cant_sf) %>%
  group_by(PLZ) %>%
  summarize() %>%
  ungroup() %>%
  mutate(
  area_m2 = as.vector(st_area(.))
  ) %>%
  dplyr::left_join(plznamename_df_corr, by = ("PLZ" = "PLZ")) 
st_write(plz_sel1_sf, "P:/KK_Temp/plz_sel1.shp", delete_layer = TRUE)

plz_sel2_sf <- plz_sel1_sf %>%
  select(PLZ, Ortschaftsname, area_m2) %>%
  filter(area_m2 > 90000 | PLZ == 8109) %>%
  select(-area_m2)
st_write(plz_sel2_sf, "P:/KK_Temp/plz_sel2.shp", delete_layer = TRUE)

# durch den filter ''filter(area_m2 > 90000 | PLZ == 8109)' gehen 46 Reihen verloren. 
nrow(plz_sel1_sf) - nrow(plz_sel2_sf) # 46

```

# generalize

```{r}


plz_sel_temp_sf <- rmapshaper::ms_simplify(plz_sel2_sf, keep = 0.01, keep_shapes = TRUE)
plz_gen_sf <- lwgeom::st_snap_to_grid(plz_sel_temp_sf,1)

```

# export GeoJSON

```{r}

# Primarstufe

## epsg2056

path_2056 = "C:/gitrepos/Ressources_Maps/2020/PLZ_gen_epsg2056_F_KTZH_2020.json"
file.remove(path_2056)
sf::st_write(plz_gen_sf, path_2056, driver="GeoJSON")

## epsg4326

path_4326 = "C:/gitrepos/Ressources_Maps/2020/PLZ_gen_epsg4326_F_KTZH_2020.json"
file.remove(path_4326)
sf::st_write(plz_gen_sf %>% st_transform(4326), path_4326, driver="GeoJSON")

```





